# 软件开发质保金在保期内可以确认收入吗

提问人：wangmei26 时间：2020-08-21 20:33:07
陈老师：
原有准则下（非新收入准则），我方是软件开发企业，受委托定制化开发软件，合同 100 万，完工后经验收合格交付给委托方，按合同约定委托方留有10%质保金未予以支付给我方，其余 90 万已经收到。请问我方在软件验收交付后，确认收入是 100 万还是 90 万？
请老师指导，谢谢

回答人：chenyiwei
如果该质保金不对应于特定的合同义务（如升级、维护等），仅仅是递延到质保期满后支付；且可以合理保证在质保期内不会发生导致甲方有权扣除质保金的情况，质保期满时可以合理保证可收回该笔质保金的，则在软件验收交付后，确认收入是 100 万。